臺灣士林地方法院交通事件裁定　　　　　　　　　　九十一年度交聲字第七二七號
　　原處分機關　臺北巿交通事件裁決所
　　受 處分 人
　　即 異議 人　乙○○
右列受處分人因違反道路道路交通管理處罰條例案件，對於台北市交通事件裁決所中
華民國九十一年六月六日北市裁三字第駕裁二二─Ｃ00000000號裁決書所為
之處分 (原處分案號：台北縣警察局舉發違反道路交通管理事件通知單北縣警交字第
Ｃ00000000號)，聲明異議，本院裁定如左：
        主  文
異議駁回。
        理  由
一、按汽車駕駛人臨時停車有左列情形之一者，處新台幣（下同）三百元以上六百元
    以下罰鍰：不依順行之方向，或不緊靠道路右側，或單行道不緊靠路邊或併排臨
    時停車者，道路交通管理處罰條例第五十五條第四款定有明文。次按所謂臨時停
    車係指車輛因上、下人、客，裝卸物品，其引擎未熄火，停止時間未滿三分鐘，
    保持立即行駛之狀態，同條例第三條第九款亦有明文解釋。
二、原處分意旨略以：異議人即受處分人乙○○於民國九十一年五月十二日下午四時
    三十五分許，駕駛車號七Ｈ─七六○九號小客號車，在台北縣板橋市○○○路二
    十號前經警攔停舉發「併排臨時停車」違規，依違反道路交通管理處罰條例第五
    十五條第四款規定處罰鍰新台幣六百元。
三、聲明異議意旨略以：受處分人於上開時、地並無併排停車之違規事實，因當時係
    在尋找停車位，原處分機關不察，逕以警員片面之辭而為處分，實有不當云云。
四、經查，本件受處分人乙○○於九十一年五月十二日下午四時三十五分許，駕駛車
    號七Ｈ─七六○九號小客車，在台北縣板橋市○○○路二十號前經警攔停舉發「
    併排臨時停車」等情，業據證人即上開違規情事之舉發員警甲○○於本院結證稱
    ：「他（指受處分人）處於靜止狀態，他不曉得在做什麼，一般找停車位都會緩
    緩移動，所以我們認定他不是在找停車位」、「我們（指警員）已繞過一圈，大
    約過了三、五分鐘但他還停在那裡所以我們就開罰單‧‧‧」（見本院九十一年
    七月三十日訊問筆錄）等語，查證人甲○○與受處分人並無仇怨，自無設詞誣陷
    ，身觸偽證重罪之必要，況異議人並未就執勤員警之舉發有誤提出確實證據以供
    調查，本院亦查無任何證據足資證明其有捏造事實違法取締之情事，則執勤警員
    本其維護交通秩序、安全職責所為之舉發，應受到合法、正確之推定，是證人所
    為證言應可採信，足見受處分人當時係臨時停車，而非行進中找尋車位，受處分
    人所辯，尚非可採。雖受處分人又辯稱其當時並未熄火云云，惟受處分人既有併
    排事實，業如前述，縱其車子尚未熄火，仍無礙其併排臨時停車行為之成立，且
    汽車併排臨停，佔用車道，顯會影響行車之安全，受處分人為用路人，應能瞭解
    ，因此縱如受處分人所陳其車子尚未熄火，仍將危害公共行車之安全，而無法解
    免「臨時併排停車」之行為。本件受處分人併排臨時停車之違規事證已臻明確，
    原處分機關據以援引上開規定，裁處受處分人罰鍰新臺幣六百元，核無不當，本
    件異議為無理由，應予駁回。
五、據上論斷，應依道路交通案件處理辦法第十九條，裁定如主文。
中      華      民      國    九十一    年      十      月     十六     日
                                  臺灣士林地方法院交通法庭
                                      法  官  王  俊  雄
右正本證明與原本無異。
如不服本裁定應於送達後五日內向本院提出抗告狀。
                                      書記官  許  秋  莉
中      華      民      國    九十一    年      十      月    二十三    日
